【裁判字號】    92,交聲,1016
【裁判日期】    921107
【裁判案由】    違反道路交通管理處罰條例聲明異議
【裁判全文】
臺灣士林地方法院交通事件裁定                  九十二年度交聲字第一一六號
    原處分機關  交通部公路總局台北區監理所
    異議人  即
    受 處分 人  甲○○
右列異議人因違反道路交通管理處罰條例案件，對於交通部公路總局台北區監理所於
九十二年五月十四日所為之處分（原處分案號：北監自裁字裁四０─ＺＩ00000
00號），聲明異議，本院裁定如左：
        主  文
異議駁回。
        理  由
一、原處分意旨略以：異議人即受處分人甲○○於民國九十二年二月十三日上午七時
    十六分許，駕駛車號ＣＶ─一七五二號自小客車，行經國道二號公路南桃園匝道
    ，未依規定循序漸進而違規行駛匝道路肩，經警舉發，移送交通部公路局台北區
    監理所，依道路交通管理處罰條例第三十三條第一項規定，裁處罰鍰新台幣三千
    元，並依同條例第六十三條第一項之規定，記違規點數一點等語。異議意旨略以
    ：當時很多車擠在該路段，伊係正常行駛，僅在右後方車輛欲擠入時有稍作閃避
    ，並未行駛路肩，原處分僅依照片中伊之汽車似有壓線，即判斷伊有行駛路肩，
    並非事實等語。
二、經查，依卷附之舉發現場照片觀之，該匝道僅有一個車道，僅能容許單一線之車
    流，異議人所駕駛之自小客車明顯不在該正常車流中，而是在正常車流的左側行
    駛，雖然照片上異議人之車頭已經進入車道內（左前車輪壓在邊線上），但車身
    斜向車道外側，車尾仍在路肩上，前車輪朝右彎，足見該車係先前行駛路肩，而
    由路肩右彎插入連貫行駛之正常車流中，此亦據內政部警政署國道公路警察局第
    一警察隊函稱「未依規定循序漸進而違規利用匝道路肩超越，見警後即由路肩強
    行插入連貫行駛車隊中，員警始以相機拍照存證後依法舉發」等語，有該隊九十
    二年四月十六日公警國一交訴字第０九二０００一三八三號函在卷可稽。是以，
    異議人辯稱係因右後方車輛強行插入時，稍作閃避云云，顯與事實有違，應認本
    件違規事實已臻明確。按汽車行駛高速公路，不得在路肩上行駛，高速公路交通
    管制規則第九條第一項第二款前段定有明文，又按汽車行駛於高速公路或設站管
    制之道路，而不遵管制之規定者，處汽車駕駛人新台幣三千元以上六千元以下罰
    鍰，道路交通管理處罰條例第三十三條第一項亦定有明文，原處分機關據以援引
    上開規定及同條例第六十三條第一項之規定，裁處罰鍰新台幣三千元，記違規點
    數一點，並無不當。本件異議為無理由，應予駁回。
三、據上論斷，應依道路交通管理處罰條例第八十七條第二項、道路交通案件處理辦
    法第十九條，裁定如主文。
中      華      民      國      九十二      年      十一    月    七    日
                                臺灣士林地方法院交通法庭
                                    法  官  高  愈  杰
右正本證明與原本無異。
如不服本裁定，應於送達後五日內，向本院提出抗告狀。
                                    書記官  蘇  彥  宇
中      華      民      國      九十二      年      十一    月   十 二  日


司法院資訊處製作；財團法人民間司法改革基金會備份。
